臺灣臺中地方法院民事裁定           
                                  110年度司繼字第4052號 
聲  請  人  裕融企業股份有限公司

法定代理人  嚴陳莉蓮


受選任人   李月芬地政士


上列聲請人聲請為被繼承人胡裕倉選任遺產管理人事件，本院裁
定如下：
    主      文
選任李月芬地政士為被繼承人胡裕倉之遺產管理人。
准對被繼承人胡裕倉之大陸地區以外繼承人為承認繼承之公示催
告。
被繼承人胡裕倉之大陸地區以外繼承人，應自前項公示催告最後
揭示於法院公告處、資訊網路及其他適當處所之日起，壹年內承
認繼承，上述期限屆滿，無繼承人承認繼承時，被繼承人胡裕倉
之遺產，於清償債權並交付遺贈物後，如有賸餘即歸屬國庫。
聲請程序費用由被繼承人胡裕倉之遺產負擔。
    理      由
一、按繼承開始時，繼承人之有無不明，而無親屬會議或親屬會
    議未於 1個月內選定遺產管理人者，利害關係人或檢察官得
    聲請法院選任遺產管理人，並由法院依公示催告程序，定6
    個月以上之期限，公告繼承人，命其於期限內承認繼承，民
    法第1177條、第1178條規定甚明。  
二、本件聲請意旨略以：被繼承人胡裕倉（男、民國00年0月0日
    生、身分證統一編號：Z000000000號、生前最後住所：臺中
    市○○區○○路000巷00號、於110年1月1日死亡）於108年4月間
    以其所有之車號000-0000號TOYOTA ALTISI.8，2019年式自
    小客車向聲請人設定動產抵押借款新臺幣75萬元，約定貸款
    總價86萬4千元，共分60期，每期14400元，及為擔保價款償
    還簽授同值75萬元本票乙紙，並向嘉義區監理所新營監理站
    辦理動產抵押登記，該筆債務於繳交22期後，自110年2月10
    日起未繳款，迄今尚積欠57萬1101元，被繼承人死亡後，無
    遺留其他財產，只剩所設定動產抵押之車號000-0000號汽車
    ，經由配偶陳香妹交還給聲請人。然被繼承人所有繼承人均
    已拋棄繼承，是否仍有應繼承之人不明，而其親屬會議亦未
    於法定期間內選定遺產管理人，致聲請人無法對被繼承人之
    上開車輛主張權利，爰基於利害關係人地位，依法聲請為被
    繼承人選任遺產管理人等語，並提出本票、動產擔保交易線
    上登記證明書、分期付款暨債權讓與契約書、還款明細及本
    院110年度司繼字第709號拋棄繼承備查函（均影本)等為證
    。
三、查聲請人主張其為被繼承人之債權人，且被繼承人死亡後其
    所有繼承人均已拋棄繼承，是否仍有應繼承之人不明，而其
    親屬會議未於法定期間內選定遺產管理人等事實，此有聲請
    人提出前揭書證及本院調閱前開拋棄繼承卷宗查明無訛，堪
    信為真實，從而聲請人聲請選任被繼承人之遺產管理人，揆
    諸前揭法條規定，為有理由，應予准許。聲請人雖主張由被
    繼承人陳香妹擔任被繼承人之遺產管理人，惟經本院111年3
    月16日詢問陳香妹已表示無擔任遺產管理人意願，且聲請法
    院選任遺產管理人，屬非訟事件，其審判範圍本不受當事人
    請求之範圍所拘束，即具有聲明之非拘束性及法院之自由裁
    量，本院自得依職權裁量選任適當之人擔任遺產管理人。經
    本院函請社團法人台中市地政士公會推薦有意願擔任本件遺
    產管理人之人選，該公會已來函推薦由李月芬地政士擔任本
    件遺產管理人，此有該公會111年4月12日111中市地公字第1
    111102540號函暨所附該公會推薦人選基本資料表乙件附卷
    可稽。茲審酌李月芬地政士為執業地政士，非但具有專業知
    識及能力，且與被繼承人所遺遺產間無利害關係，若由其擔
    任本事件之遺產管理人，定能秉持其專業倫理擔當此具公益
    性質之職務，並順利達成管理保存及清算遺產之任務。執此
    ，本院認為由李月芬地政士擔任被繼承人之遺產管理人，應
    屬妥適，爰選任之。
四、依家事事件法第127條第4項規定，裁定如主文。
中　　華　　民　　國　　111 　年　　4 　　月　　29　　日
                  家事法庭  司法事務官　羅永旻 
以上正本係照原本作成。
如不服本件裁定，得於裁定書送達之翌日起10日內，以書狀敘述
理由，向本庭提起抗告，並應繳納抗告費新台幣1000元。
中　　華　　民　　國　　111 　年　　4 　　月　　29　　日
                                書記官　陳綉燕